【裁判字號】    97,審訴,176
【裁判日期】    970314
【裁判案由】    毒品危害防制條例
【裁判全文】
臺灣桃園地方法院刑事判決             97年度審訴字第176號
公  訴  人  臺灣桃園地方法院檢察署檢察官
被      告  甲○○
指定辯護人  本院公設辯護人  林銘宏
上列被告因違反毒品危害防制條例案件，經檢察官提起公訴（96
年度毒偵字第6356號），嗣被告於準備程序進行中為有罪之陳述
，經本院合議庭裁定由受命法官獨任進行簡式審判程序後，聲請
改依協商程序而為判決，本院判決如下：
    主  文
甲○○施用第一級毒品，累犯，處有期徒刑拾月又拾伍日，扣案
之海洛因壹包連同包裝袋壹只（淨重點伍捌公克，空包裝總重
零點肆伍公克）沒收銷燬之；又施用第二級毒品，累犯，處有期
徒刑捌月又拾伍日，扣案之甲基安非他命壹包連同包裝袋壹只（
淨重捌點柒貳陸公克，驗餘淨重捌點柒貳壹公克）。應執行有期
徒刑壹年伍月又拾伍日，扣案之海洛因壹包連同包裝袋壹只（淨
重點伍捌公克，空包裝總重零點肆伍公克）、甲基安非他命壹
包連同包裝袋壹只（淨重捌點柒貳陸公克，驗餘淨重捌點柒貳壹
公克）均沒收銷燬之。
    事實及理由
一、本件被告所犯係死刑、無期徒刑或最輕本刑為3 年以上有期
    徒刑以外之罪，其於準備程序中就被訴事實為有罪之陳述，
    經本院告知簡式審判程序之旨，並聽取公訴人、被告及辯護
    人之意見後，爰依刑事訴訟法第273 條之1 第1 項規定合議
    裁定由受命法官獨任進行簡式審判程序。
二、被告甲○○前有違反廢止前麻醉藥品管理條例、毒品危害防
    制條例等前科，其中：(一)於民國88年間，因違反毒品危害防
    制條例案件，經本院以89年度桃交簡字第61號判決判處有期
    徒刑6 月確定；復於90年間復因違反毒品危害防制條例案件
    ，經本院以90年度易字第1577號判決判處有期徒刑6 月確定
    。(二)另於90年間因違反毒品危害防制條例案件，經本院以90
    年度易字第588 號判決判處有期徒刑8 月確定；又於同年間
    因違反毒品危害防制條例案件，經本院以91年度訴字第1309
    號判決判處有期徒刑8 月確定，上開2 罪嗣經本院以92年度
    聲字第1660號裁定應執行刑有期徒刑1 年2 月確定，並與上
    揭(一)所示罪刑接續執行，於90年7 月31日起入監接續執行，
    於92年5 月23日縮短刑期假釋出監。(三)又於92年間因違反毒
    品危害防制條例案件，經本院以93年度訴字第235 號判決判
    處應執行有期徒刑1 年5 月（施用第一級毒品部分10月，施
    用第二級毒品部分8 月）確定，並經撤銷上揭假釋，與所餘
    殘刑7 月又14日接續執行，於93年5 月8 日入監執行，甫於
    95 年1月31日縮刑期滿執行完畢出監（構成累犯）。
三、被告另於88年間，因施用毒品案件，經本院以88年度毒聲字
    第772 號裁定送觀察、勒戒後，認無繼續施用毒品傾向，經
    臺灣桃園地方法院檢察署檢察官於88年2 月26日以88年度偵
    字第1688號不起訴處分確定。又於同年間因施用毒品案件，
    經本院以88年度毒聲字第5431號裁定送觀察、勒戒後，認有
    繼續施用毒品傾向，再經本院以88年度毒聲字第7183號裁定
    令入戒治處所施以強制戒治，嗣於停止戒治並付保護管束期
    間內，再因施用第二級毒品，經本院以89年度毒聲字第7425
    號裁定撤銷停止戒治令入戒治處所施以強制戒治後，於89年
    11月25日戒治期滿執行完畢，該次施用毒品犯行，並經本院
    以89年度桃交簡字第61號判決判處有期徒刑6 月確定；嗣後
    又於上揭強制戒治執行完畢釋放後5 年內之93年間，再因施
    用毒品案件，經本院以93年度訴字第235 號判決判處應執行
    有期徒刑1 年5 月確定。詎仍未戒除毒癮，明知海洛因、安
    非他命為毒品危害防制條例第2 條第2 項第1 款、第2 款所
    規定之第一、二級毒品，不得施用、持有，竟基於施用第二
    級毒品安非他命犯意，於96年11月13日某時，在桃園縣中壢
    市某友人住處，以吸食器吸食之方式，施用第二級毒品安非
    他命1 次；又基於第一級毒品海洛因之犯意，於96年11月14
    日某時，在桃園縣平鎮市○○街附近某釣蝦場內，以摻入香
    煙內吸食之方式施用第一級毒品海洛因1 次。嗣於96年11月
    14日23時50分許，在桃園縣平鎮市○○街24巷口處為警查獲
    ，並扣得其所有第一級毒品海洛因1 包連同包裝袋1 只（淨
    重3.58公克，空包裝總重0.45公克）、甲基安非他命1 包連
    同包裝袋1 只（淨重8.726 公克，驗餘淨重8.721 公克），
    始悉上情。案經桃園縣政府警察局平鎮分局報告臺灣桃園地
    方法院檢察署檢察官偵查起訴。
四、證據名稱：
  (一)被告於本院準備程序中之自白。
  (二)台灣檢驗科技股份有限公司濫用藥物尿液檢驗報告暨桃園縣
    政府警察局平鎮分局被採尿人姓名編號對照表、行政院衛生
    署管制藥品管理局96年12月20日管檢字第0960013205號鑑定
    書、法務部調查局96年12月22日調科壹字第09623083210號
    鑑定書、桃園縣政府警察局平鎮分局搜索扣押筆錄、扣押物
    品目錄表各1 紙附卷可稽。
  (三)海洛因1 包連同包裝袋1 只（淨重3.58公克，空包裝總重0.
    45公克）、甲基安非他命1 包連同包裝袋1 只（淨重8.726
    公克，驗餘淨重8.721 公克）扣案可資佐證。
五、本件經檢察官與被告於審判外達成協商之合意且被告已認罪
    ，其合意內容為：就其施用第一級毒品部分，被告願受科刑
    範圍為有期徒刑10月又15日，就其施用第二級毒品部分，被
    告願受科刑範圍為有期徒刑8 月又15日，應執行有期徒刑1
    年5 月又15日。經查，上開協商合意並無刑事訴訟法第455
    條之4 第1 項所列情形之一，檢察官聲請改依協商程序而為
    判決，本院爰不經言詞辯論，於協商合意範圍內為協商判決
    ，合予敘明。
六、扣案之海洛因1 包連同包裝袋1 只（合計淨重3.25公克，空
    包裝總重0.45公克），經送法務部調查局鑑定結果，確含海
    洛因成分，有法務部調查局鑑定書1 紙在卷可稽；；扣案之
    甲基安非他命1 包連同包裝袋1 只（淨重8.726 公克，驗餘
    淨重8.721 公克），經送行政院衛生署管制藥品管理局鑑定
    結果，確含甲基安非他命成分，有行政院衛生署管制藥品管
    理局鑑定書1 紙在卷可稽，均應依毒品危害防制條例第18條
    第1 項前段規定，沒收銷燬之。包裹第一級毒品海洛因及包
    裹第二級毒品甲基安非他命之包裝袋與前開毒品無從完全剝
    離，併依毒品危害防制條例第18條第1 項前段規定，沒收銷
    燬之。
七、應適用之法條：刑事訴訟法第273 條之1 第1 項、第455 條
    之4 第2 項、第455 條之8 ，毒品危害防制條例第10條第1
    項、第2項、第18條第1項前段，刑法第11條前段、第47條第
    1 項、第51條第5款。
八、本判決除有刑事訴訟法第455 條之4 第1 項第1 款、第2 款
    、第4 款、第6 款、第7 款所定情形之一，或違反同條第2
    項規定者外，不得上訴。
九、如不服本件判決，得自收受判決送達之日起10日內，向本院
    提出上訴書狀，上訴於第二審法院。
本案經檢察官鄭堤升到庭執行職務。
中    華    民    國    97    年    3     月    14    日
                  刑事庭    法  官  徐  培  元
以上正本證明與原本無異
                            書記官  楊  美  慧
中    華    民    國    97    年    3     月    14    日
附錄本件論罪科刑法條：
毒品危害防制條例第10條
施用第一級毒品者，處六月以上五年以下有期徒刑。
施用第二級毒品者，處三年以下有期徒刑。


司法院資訊處製作；財團法人民間司法改革基金會備份。
